臺灣桃園地方法院刑事判決
111年度審交訴字第59號
公  訴  人  臺灣桃園地方檢察署檢察官
被      告  劉騰謙


上列被告因過失致死案件，經檢察官提起公訴（110年度偵字第3
2514號、第39851號），被告於本院準備程序進行中，就被訴事
實為有罪之陳述，經本院告知簡式審判意旨，並聽取當事人之意
見後，本院合議庭裁定由受命法官改依簡式審判程序審理，判決
如下：
    主  文
劉騰謙犯過失致死罪，處有期徒刑陸月，如易科罰金，以新臺幣
壹仟元折算壹日。　
    事實及理由
一、本件犯罪事實及證據，除證據部分補充「被告劉騰謙於本院
    準備程序及審理時之自白」外，餘均引用檢察官起訴書所載
    （詳如附件）。
二、論罪科刑：
（一）核被告所為，係犯刑法第276條之過失致死罪。
（二）被告於犯上開之罪後，其犯行尚未被有偵查犯罪職權之公
      務員發覺前，於車禍處理人員前往傷者就醫之醫院處理時
      ，被告在場並當場承認為肇事人，有桃園市政府警察局桃
      園分局桃園交通中隊道路交通事故肇事人自首情形紀錄表
      在卷可憑（見偵卷第33頁），嗣並接受裁判，係對於未經
      發覺之罪自首而受裁判，爰依刑法第62條前段規定，減輕
      其刑。
（三）爰審酌被告騎乘普通重型機車疏未注意車前狀況及兩車併
      行之間隔，及超車時應與前車左側保持半公尺以上之間隔
      超過行車安全間隔，肇致本件車禍事故發生，造成被害人
      死亡及其家屬之傷痛，實應非難，惟考量適有右前方被害
      人騎乘腳踏車，亦同未顯示左轉手勢及與他車行駛之間隔
      、隨時採取必要之安全措施即行左轉，並衡以被告本件肇
      事之過失情節，且迄今未與被害人家屬達成和解，係因金
      額差距過大，又念其犯後坦承犯行之態度，兼衡其犯罪之
      動機、目的、手段、暨其於本院審理中自述其智識程度、
      家庭生活、經濟狀況等一切情狀，量處如主文所示之刑，
      並諭知如易科罰金折算標準。
據上論斷，應依刑事訴訟法第273條之1第1項、第299條第1項前
段、第310條之2 、第454條（本案採判決精簡原則，僅引述程序
法條），判決如主文。
本案經檢察官陳嘉義提起公訴，經檢察官林奕瑋到庭執行職務。
中　　華　　民　　國　　111 　年　　4 　　月　　26　　日
                  刑事審查庭  法  官  劉美香
以上正本證明與原本無異。
如不服本判決應於收受判決後20日內向本院提出上訴書狀，並應
敘述具體理由。其未敘述上訴理由者，應於上訴期間屆滿後20日
內向本院補提理由書(均須按他造當事人之人數附繕本)「切勿逕
送上級法院」。 
　　　　　　　　　　　　　　　書記官　張怡婷           
中　　華　　民　　國　　111 　年　　4 　　月　　27　　日
附錄本案論罪科刑依據之法條：　
中華民國刑法第276條
因過失致人於死者，處 5 年以下有期徒刑、拘役或 50 萬元以
下罰金。







附件：
臺灣桃園地方檢察署檢察官起訴書
                                    110年度偵字第32514號
　　　　　　　　　　　　　　　　　　　　　　   第39851號
　　被　　　告　劉騰謙　男　32歲（民國00年0月00日生）
　　　　　　　　　　　　住桃園市○鎮區○○街00巷0弄0號
　　　　　　　　　　　　國民身分證統一編號：Z000000000號
上列被告因過失致死案件，業經偵查終結，認應提起公訴，茲將
犯罪事實及證據並所犯法條分敘如下：
        犯罪事實
一、劉騰謙於民國110年7月23日中午12時21分許許，騎乘車號00
    0-0000號普通重型機車，沿桃園市○○區○○街○○○○○○○000號前
    時，本應注意車前狀況及兩車併行之間隔，超車時並應與前
    車左側保持半公尺以上之間隔超過行車安全間隔，且隨時採
    取必要之安全措施，而當時天氣陰、日間有自然光線、柏油
    路面乾燥、無缺陷、無障礙物、視距良好，等情，無不能注
    意之情事，竟疏未為上揭注意貿然行駛，適右前方有李茂松
    騎乘腳踏車，同未注意後方來車即行左轉，2車避煞不及發
    生碰撞，李茂松倒地受有創傷性蜘蛛網膜下出血、吸入性肺
    炎併呼吸衰竭及急性心肌梗塞等傷害，送醫診治後仍於同年
    8月18日夜間8時30分許，因心肺衰竭不幸身亡。
二、案經李茂松之子李錦文訴由桃園市政府警察局桃園分局報告
    暨本署檢察官簽分偵辦。
        證據並所犯法條
一、證據清單及待證事實　
編號 證據名稱 待證事實 1 被告劉騰謙於警詢及偵訊時之供述。 被告機車與被害人李茂松腳踏車，有於首揭時地發生車禍之事實。 2 告訴人李錦文警詢時之證述。 告訴人就本件車禍提出告訴之事實。 3 道路交通事故現場圖、道路交通事故調查報告表㈠及㈡、道路交通事故照片黏貼紀錄表、監視器照片黏貼紀錄表各1紙、被告之行車紀錄器截圖暨影像光碟1片。 被告機車與被害人李茂松腳踏車，有於首揭時地發生車禍之事實。 4 ⑴沙爾德聖保祿修女會醫療財團法   人聖保祿醫院診斷證明書1紙。 ⑵本署之相驗勘驗筆錄、相驗證明書，檢驗報告書各1份。 被害人因本件車禍死亡之事實。          5 桃園市政府車輛行車事故鑑定委員會桃市鑑0000000號鑑定意見書1份。 被告就本件車禍有肇事次因責任之事實。  
二、核被告所為，係犯刑法第276條之過失致死罪嫌。
三、依刑事訴訟法第251條第1項提起公訴。
    此　致
臺灣桃園地方法院
中　　華　　民　　國　 111　　年　　1 　　月　　3 　　日
　　　　　　　　　　　　　　　檢　察　官　陳嘉義
本件正本證明與原本無異
中　　華　　民　　國　 111　　年　　2 　　月　　12　　日
                              書　記　官  謝舒安
附錄本案所犯法條全文： 
中華民國刑法第276條
因過失致人於死者，處 5 年以下有期徒刑、拘役或 50 萬元以
下罰金。